# 研发费用现金流问题

提问人：shiyunhao2 时间：2020-02-04 09:10:53
陈版主，研发费用中有一部分定制研发费用公司直接计入了研发费用，这一部分现金流应该计入其他。以前我们都是计入其他中的管理费用，但是现在管理费用和研发费用分家了，计入其他什么明细科目合适？

回答人：chenyiwei
首先建议考虑：定制研发项目，是否应作为提供劳务，分别确认收入和成本，而不是计入研发支出？
如果在某些特殊情况下，有部分支出可以计入研发支出（视同企业内部研发项目），且不满足资本化条件，则在核算中计入“管理费用——研发费”，在编制利润表时单列为研发费用。